【裁判字號】    99,訴,3695
【裁判日期】    991231
【裁判案由】    搶奪
【裁判全文】
臺灣板橋地方法院刑事判決              99年度訴字第3695號
公  訴  人  臺灣板橋地方法院檢察署檢察官
被      告  李國威
            陳建明
上列被告因搶奪案件，經檢察官提起公訴（99年度偵字第21946
號），因被告於本院準備程序中就被訴事實為有罪之陳述，經合
議庭評議後，裁定由受命法官獨任進行簡式審判程式，判決如下
：
    主  文
李國威共同意圖為自己不法之所有，而搶奪他人之動產，累犯，
處有期徒刑捌月。
陳建明共同意圖為自己不法之所有，而搶奪他人之動產，累犯，
處有期徒刑玖月。
    事  實
一、李國威於民國96年間，因偽證案件，經本院以96年度訴字第
    4032號判處有期徒刑5 月確定；又因施用毒品案件，經本院
    以96年度訴字第4325號判處有期徒刑10月確定，上開2 罪經
    本院以97年度聲字第2708號定應執行刑為有期徒刑1 年2 月
    確定，其入監服刑，嗣於98年7 月28日縮刑期滿執行完畢；
    陳建明於95年間，因施用毒品案件，經本院以95年度訴字第
    2842號分別判處有期徒刑10月、6 月，並定應執行刑為有期
    徒刑1 年1 月確定，嗣經本院以96年度聲減字第3745號裁定
    減刑為有期徒刑5 月、3 月，並定應執行為有期徒刑6 月又
    15日確定；於96年間，因施用毒品案件，經本院以96年度訴
    字第3197號分別判處有期徒刑9 月、5 月，並定應執行為有
    期徒刑1 年確定，上開2 罪刑經接續執行，嗣經假釋付保護
    管束，於97年12月30日假釋期滿未經撤銷視為執行完畢。詎
    渠等猶不知悔改，共同基於意圖為自己不法所有之搶奪他人
    財物之犯意聯絡，於99年5 月25日中午12時56分許，由李國
    威騎乘其所有車牌號碼CQS-860 號之重型機車搭載陳建明，
    行經臺北縣三重市（現已改制為新北市三重區○○○○街23
    號前，趁張應不及防備之際，由李國威騎乘上開重機車由後
    方接近張應，復由陳建明徒手施以不法脕力自張應腳踏車前
    菜籃內搶奪其皮包1 只（內有郵局存摺簿、卡拉OK歌本各1
    本），得手後，旋由李國威騎乘前述重型機車搭載陳建明逃
    逸，嗣經張應報警處理後，調閱現場監視器畫面比對，始悉
    上情。
二、案經臺北縣政府警察局三重分局（現已改制為新北市政府警
    察局三重分局）移送臺灣板橋地方法院檢察署檢察官偵查起
    訴。
    理  由
一、按除被告所犯為死刑、無期徒刑、最輕本刑為三年以上有期
    徒刑之罪或高等法院管轄第一審案件者外，於第一次審判期
    日前之準備程序進行中，被告先就被訴事實為有罪之陳述時
    ，審判長得告知被告簡式審判程序之旨，並聽取當事人、代
    理人、辯護人及輔佐人之意見後，裁定進行簡式審判程序，
    刑事訴訟法第273 條之1 第1 項定有明文。經核本件被告李
    國威、陳建明所犯係死刑、無期徒刑、最輕本刑為三年以上
    有期徒刑以外之罪，其於準備程序中就被訴之事實為有罪陳
    述，經法官告知簡式審判程序之旨，並聽取公訴人、被告之
    意見後，本院爰依首揭規定，合議裁定由受命法官獨任進行
    簡式審判程序，合先敘明。
二、上開犯罪事實，業據被告李國威於偵查、本院準備程序及審
    理中坦認不諱（見99年度偵字第21946 號偵查卷宗第65、11
    4 頁及本院卷第43、46頁），且經被告陳建明於本院準備程
    序及審理中自承不諱（見本院卷第43、46頁），並有證人即
    被害人張應於警詢及偵查中指訴明確（見同上偵查卷宗第6
    至7 、64至65頁），復有車號查詢重型機車車籍1 紙、臺北
    縣政府警察局三重分局99年10月23日北縣警刑字第09900533
    15號函檢附監視器翻拍照片30張在卷可稽（見同上偵查卷宗
    第76、100 至104 頁），足認被告李國威、陳建明自白與事
    實相符，本件事證明確，犯行洵堪認定。
三、核被告李國威、陳建明所為，均係犯刑法第325 條第1 項之
    搶奪罪。渠等具有犯意聯絡及行為分擔，為共同正犯。其等
    前有如事實欄所述之犯罪科刑及執行情形，此有臺灣高等法
    院被告前案紀錄表1 份在卷可稽，其等於有期徒刑執行完畢
    後，5 年以內再故意犯本罪，均應依刑法第47條第1 項規定
    論以累犯，並均加重其刑。爰審酌被告2 人均尚值壯年，竟
    不思以正當手段獲取財物，而運用智慧於不當之途，搶奪被
    害人之隨身財物，犯罪之手段、被害人所受損害，並審酌被
    告之前科、素行與犯罪後被告李國威於警詢、偵查及本院審
    理中均坦承犯行，而被告陳建明於本院審理中始坦承犯行等
    一切情狀，分別量處如主文所示之刑，公訴人具體求刑，稍
    嫌過輕，併此敘明。
據上論斷，應依刑事訴訟法第273 條之1 第1 項、第299 條第1
項前段，刑法第28條、第325 條第1 項、第47條第1 項，判決如
主文。
本案經檢察官簡志祥到庭執行職務。
中    華    民    國    99    年    12    月    31    日
                  刑事第三庭    法  官  連雅婷
以上正本證明與原本無異
如不服本判決應於送達後10日內向本院提出上訴狀
                                書記官  郭晉良
中    華    民    國    99    年    12    月    31    日
附錄本案論罪科刑法條全文：
中華民國刑法第325條（普通搶奪罪）
意圖為自己或第三人不法之所有，而搶奪他人之動產者，處6 月
以上5 年以下有期徒刑。
因而致人於死者，處無期徒刑或7 年以上有期徒刑，致重傷者，
處3 年以上10年以下有期徒刑。
第1 項之未遂犯罰之。

司法院資訊處製作；財團法人民間司法改革基金會備份。
